# 请教陈版主，租赁负债和使用权资产递延所得税的问题

提问人：lijbo 时间：2021-02-03 08:56:58
@chenyiwei 1 、请教陈版主，使用新租赁准则，后续会计和税法的差异是否需要确认递延所得税；查阅的融资租赁税会差异，不确认递延所得税，新租赁准则使用权资产和租赁负债在后续计量时，税会差是不是也不确认递延所得税；
2 、 对于首次执行日前的经营租赁，承租人在首次执行日应当根据剩余租赁付款额按首次执行日承租人增量借款利率折现的现值计量租赁负债，并根据每项租赁选择按照下列两者之一计量使用权资产：
（ 1 ）假设自租赁期开始日即采用本准则的账面价值（采用首次执行日的承租人增量借款利率作为折现率）如果采用这种方法调整期初数据，租赁负责和使用权资产在年初时点有差异，直接调整未分配利润，是否有会递延所得税的影响，谢谢。

回答人：chenyiwei
对这个问题，IAS 12可能会后续有所修订。如果IAS 12后续修订，且中国企业会计准则跟进修订的，则应以修订后的准则规定为准。
此处仅仅依据修订前（现行）的准则规定来讨论。
1 、在租赁期开始日初始确认使用权资产和租赁负债时，这两者的账面价值均不为零，但计税基础均为零（假设税法仍认定为经营租赁），则同时存在一项应纳税暂时性差异和一项可抵扣暂时性差异。但因为这不属于企业合并，而是属于初始确认时对会计利润和应纳税所得额均无影响的资产、负债的初始确认，故根据“初始确认豁免”的原则，无需确认递延所得税资产或负债。
2 、后续租赁期内，使用权资产折旧一般按直线法计提，但租赁负债相关的利息支出一般是按实际利率法确认。如果将使用权资产折旧和租赁负债利息支出作为一个整体来看，在租赁期内，会计上前期费用大而后期费用小；而税法是各期在税前等额扣除相同金额的租金。因此在这种情况下会形成一项可抵扣暂时性差异，这是由资产、负债的后续计量所导致的，因此不满足豁免确认条件，应就这部分折旧、摊销的税会差异确认递延所得税资产（前提是满足递延所得税资产确认的一般条件）。